【裁判字號】    98,易,2021
【裁判日期】    980928
【裁判案由】    竊盜
【裁判全文】
臺灣板橋地方法院刑事判決              98年度易字第2021號
公  訴  人  臺灣板橋地方法院檢察署檢察官
被      告  乙○○
上列被告因竊盜案件，經檢察官提起公訴（98年度偵字第11889
號），本院依簡式審判程序判決如下：
    主  文
乙○○於夜間侵入住宅竊盜，累犯，處有期徒刑拾月。
    事  實
一、乙○○前曾於民國95年間因竊盜案件，經本院以95年度易字
    第2100號判處有期徒刑4 月確定，於96年1 月31日易科罰金
    執行完畢。詎猶不知悔改，復意圖為自己不法之所有，於98
    年1 月10日23時45分許，見甲○○位在臺北縣八里鄉○○路
    ○ 段226 巷1 號3 樓住處大門未關之機會，於夜間侵入甲○
    ○之上開住處，徒手竊取甲○○所有置於屋內之現金新臺幣
    （下同）2 萬5000元、新光三越禮券4000元、手機3 支（
    NOKIA 粉紅色滑蓋1 支、ASUS黑灰色1 支、SONY ERICSSON
    粉紅色1 支）、長筒靴2 雙（黑色、淺咖啡色各1 雙），得
    手後欲離去之際，適為尚未入睡之甲○○之女林００（85年
    2 月27日生，年籍詳卷）發覺，隨即逃離該處。嗣甲○○報
    警處理，經警調取上開SONY ERICSSON 手機（IMEI：000000
    00-000000-0-00） 之通聯紀錄，而循線查獲上情。
二、案經臺北縣政府警察局蘆洲分局報告臺灣士林地方法院檢察
    署檢察官呈請臺灣高等法院檢察署檢察長令轉臺灣板橋地方
    法院檢察署檢察官偵查起訴。
    理  由
一、本院於準備程序進行中，被告乙○○就被訴事實為有罪之陳
    述，經告知被告簡式審判程序之旨，並聽取公訴人及被告之
    意見後，裁定進行簡式審判程序。
二、訊據被告於本院審理時固坦承有於前揭時間侵入被害人甲○
    ○住處竊盜之犯行，惟辯稱：伊只有偷現金、禮券和粉紅色
    手機，並沒有偷竊其餘物品云云。然查，前揭事實，業據被
    害人甲○○在警詢時及偵查中指述綦詳，並經證人即被害人
    之女林００在偵查中證述屬實，且衡諸常情，個人對於自己
    屋內所放置之物品，理應最為清楚知曉，被害人對於自己遭
    竊之財物應無指陳錯誤之可能；再者，經警調取被害人上開
    SONY ERICSSON 手機（IMEI：00000000-000000-0-00）之通
    聯紀錄後，查得該支手機在遭竊後係由被告借予杜國川所使
    用，亦經證人杜國川在警詢時及偵查中證述明確，並有通聯
    調閱查詢單2 份在卷足參。綜上，本件事證明確，被告前開
    竊盜犯行洵堪認定，應予依法論科。
三、核被告所為，係犯刑法第321 條第1 項第1 款之於夜間侵入
    住宅竊盜罪。又被告前曾受有如事實欄第一項所載之犯罪科
    刑及執行情形，有臺灣高等法院被告前案紀錄表1 份在卷可
    憑，其於受有期徒刑之執行完畢後，5 年以內故意再犯本件
    有期徒刑以上之罪，為累犯，應依刑法第47條第1 項之規定
    加重其刑。爰審酌被告前曾有竊盜前科，詎不知悔改，復為
    本案竊盜犯行，且於夜間侵入被害人甲○○住處行竊，對被
    害人之生命、財產安全造成極大威脅，並參酌其所竊得之財
    物之價值，犯後在本院審理時尚能坦承犯行等一切情狀，量
    處如主文所示之刑，以示懲儆。
據上論斷，應依刑事訴訟法第273 條之1 第1 項、第299 條第1
項前段，刑法第321 條第1 項第1 款、第47條第1 項，判決如主
文。
本案經檢察官林慈雁到庭執行職務。
中    華    民    國    98    年    9     月    28    日
                  刑事第十三庭  法  官  王士珮
以上正本證明與原本無異
如不服本判決應於送達後10日內向本院提出上訴狀
                                書記官  金和國
中    華    民    國    98    年    9     月    28    日
附錄本案論罪科刑法條全文：
中華民國刑法第321條
犯竊盜罪而有左列情形之一者，處6 月以上、5 年以下有期徒刑
：
一、於夜間侵入住宅或有人居住之建築物、船艦或隱匿其內而犯
    之者。
二、毀越門扇、牆垣或其他安全設備而犯之者。
三、攜帶兇器而犯之者。
四、結夥三人以上而犯之者。
五、乘火災、水災或其他災害之際而犯之者。
六、在車站或埠頭而犯之者。
前項之未遂犯罰之。


司法院資訊處製作；財團法人民間司法改革基金會備份。
